# 集团内多国子公司借款产生的汇兑损益在合并报表中的处理

提问人：wx_61206568695d 时间：2022-02-10 16:01:43
母公司A （中国，记账本位币为人民币），子公司B （记账本位币为欧元），A在 2018 年对B 授予了 1000 万美元的贷款，截至 2019 年 12 月 31 日， 2020 年 12 月 31 日， 2021 年 12 月 31 日的汇率如下： 日期 USD/CNYEUR/CNYUSD/EUR2019-126.97627.81550.89262020-126.52498.02500.81312021-126.37577.21970.8831 对于A公司： 2020 年度因为此比贷款形成 451 万汇兑损失， 2021 年形成 149 万汇兑损失； 日期 本金USD/RMBRMB汇兑损益2019/12/311,000.006.986,976.202020/12/311,000.006.526,524.90(451.30)2021/12/311,000.006.386,375.70(149.20) 对于B 公司而言， 2020 年形成79.54万欧元汇兑收益，外币报表折算后为638.30万 日期 本金USD/EUREUR汇兑损益欧元折算人民币人民币2019/12/311,000.000.8926892.612020/12/311,000.000.8131813.07(79.54)8.0250(638.30)2021/12/311,000.000.8831883.1070.037.2197505.57 合并报表： 2020 年度 A B 汇总数 合并抵消合并数其他应收款6,524.906,524.90-6,524.90-其他应付款6,524.896,524.89-6,524.89-汇兑损益-451.30-638.30-1,089.60 问题： 合并报表中，因此笔贷款产生的损益为，汇兑损失合计 1089万？ 此部分是否需要重分类到其他综合收益中，作为外币报表折算差额呢？

回答人：chenyiwei
合并报表中，对于合并集团内部记账本位币不同的组成部分之间的资金往来所导致的汇兑损益和其他综合收益，不应抵销，仍应分别列示。将汇兑损失重分类到其他综合收益是不恰当的。